【裁判字號】    97,易,159
【裁判日期】    970317
【裁判案由】    違反毒品危害防制條例
【裁判全文】
臺灣臺南地方法院刑事判決               97年度易字第159號
公  訴  人  臺灣臺南地方法院檢察署檢察官
被      告  乙○○
                    （現羈押於臺灣臺南看守所）
上列被告因違反毒品危害防制條例案件，經檢察官提起公訴（96
年度毒偵字第2596、3117、3336、3337號），被告於準備程序期
日就被訴事實為有罪陳述，本院聽取當事人之意見後，裁定進行
簡式審判程序，並判決如下：
    主  文
乙○○施用第二級毒品，累犯，處有期徒刑肆月；又施用第二級
毒品，累犯，處有期徒刑肆月；又施用第二級毒品，累犯，處有
期徒刑肆月；又施用第二級毒品，累犯，處有期徒刑肆月；應執
行有期徒刑壹年。
    事  實
一、乙○○前曾因施用毒品案件，經臺灣臺南地方法院以89年度
    毒聲字第1616號裁定令入戒治處所施以強制戒治，嗣於民國
    89年11月2日因停止戒治釋放出所，並於90年5月24日因停止
    戒治期滿視為執行完畢，復又於執行完畢後5年內之93年間
    ，再因施用毒品案件，為同院於93年10月28日以93年度訴字
    第947號判決分別判處有期徒刑1年及8月，合併定應執行刑
    為1年6月確定，嗣於95年3月16假釋出獄並付保護管束，於
    同年5月23日期滿未經撤銷，視為執行完畢。仍不知戒除毒
    癮，復基於施用第二級毒品甲基安非他命之個別犯意，再為
    以下施用毒品之犯行：
（一）於96年5月7日之前1、2天，在不詳地點之廁所內，以煙燻
      燒烤之方式，施用第二級毒品安非他命1次。嗣於同年5月
      7日因警見其形跡可疑予以攔查，並於同日6時30分許經其
      同意採尿送驗，結果呈安非他命類陽性反應，始知上情。
（二）於96年6月16日之前1、2天，在不詳地點之廁所內，以相
      同手法，施用第二級毒品安非他命1次。嗣於同年6月16日
      因警見其形跡可疑予以攔查，並於同日3時許經其同意採
      尿送驗，結果呈安非他命類陽性反應，始知上情。
（三）於96年7月25日之前1、2天，在不詳地點之廁所內，以相
      同手法，施用第二級毒品安非他命1次。嗣於同年7月25
      日，為警見其形跡可疑予以攔查，並於同日2時15分許經
      其同意採尿送驗，結果呈安非他命類陽性反應，始知上情
      。
（四）於96年9月10日之前1、2天，在臺南市○○○路與府前路
      口附近之公園內，以相同手法，施用第二級毒品安非他命
      1次。嗣於同年9月10日，因另犯他案為警查獲，並於同日
      3時50分許同意警方採尿送驗，結果呈安非他命類陽性反
      應，始知上情。
二、案經臺南市警察局第一分局、臺南縣警察局麻豆分局以及永
    康分局分別報請臺灣臺南地方法院檢察署檢察官偵查起訴。
    理  由
一、本件被告所犯為死刑、無期徒刑、最輕本刑為三年以上有期
    徒刑以外之罪，亦非屬高等法院管轄之第一審案件，其於準
    備程序進行中，先就被訴事實為有罪之陳述，經法官告知簡
    式審判程序之旨，並聽取公訴檢察官之意見後，依刑事訴訟
    法第273條之1第1項、第273條之2等規定，裁定進行簡式審
    判程序，且不受同法第159條第1項、第161條之2、第161 條
    之3、第163條之1及第164條至第170條所規定證據能力認定
    及調查方式之限制，合先敘明。
二、訊據被告對於前揭確有施用第二級毒品安非他命之事實於本
    院審理時均坦承不諱，雖其稱各次施用行為之確切時間及地
    點均已不復記憶，然按口服甲基安非他命後快速吸收，約有
    施用劑量之70％在24小時內經尿液排出，一般於尿液中可檢
    出之最大時限，甲基安非他命1至5日，安非他命1至4日，是
    故，以此推算吸食時間距採集時間之長短，最長不超過4日
    ，此有行政院衛生署管制藥品管理局95年7月11日、管檢字
    第0950007425號函1份在卷可參。再查，本件被告先後於前
    開時間點同意警察所採集之4次尿液，經分別送往詮昕科技
    股份有限公司以及長榮大學毒物研究中心，各以酵素免疫分
    析法EIA篩檢及氣相層析質譜儀GC／MS檢驗之結果，確均呈
    現安非他命類（即安非他命及甲基安非他命）之陽性反應，
    此有年籍對照表及尿液編號4紙、詮昕科技股份有限公司濫
    用藥物尿液檢驗報告2份及長榮大學確認報告2份附卷可稽，
    足認被告稱其都是於採尿前之1、2天左右，在臺南縣、市之
    公園廁所內施用第二級毒品各1次之任意性自白，乃是與事
    證相符，應堪予採信。再按毒品危害防制條例於92年7月9日
    修正公布，自93年1月9日施行，其中第20條、第23條將施用
    毒品之刑事處遇程序，區分為『初犯』及『5年內再犯』、
    『5年後再犯』。依其立法理由之說明：『初犯』，經觀察
    、勒戒或強制戒治後，應為不起訴處分或不付審理之裁定；
    經觀察、勒戒或強制戒治執行完畢釋放後，『5年內再犯』
    者，因其再犯率甚高，原實施之觀察、勒戒及強制戒治既已
    無法收其實效，爰依法追訴或裁定交付審理。至於經觀察、
    勒戒或強制戒治執行完畢釋放後，『5年後再犯』者，前所
    實施之觀察、勒戒或強制戒治以足以遮斷其施用毒品之毒癮
    ，為期自新及協助其斷除毒癮，仍適用『初犯』規定，先經
    觀察、勒戒或強制戒治之程序。從而依修正後之規定，僅限
    於『初犯』及『5年後再犯』二種情形，始應先經觀察、勒
    戒或強制戒治程序。倘被告於5年內再犯，經依法追訴處罰
    ，縱其第3次（或第3次以上）再度施用毒品之時間，在初犯
    經觀察、勒戒或強制戒治執行完畢釋放5年以後，已不合於
    『5年後再犯』之規定，且因已於『5年內再犯』，顯見其再
    犯率甚高，原實施觀察、勒戒或強制戒治，已無法收其實效
    ，即應依該條例第10條處罰（最高法院95年第7次刑事庭會
    議決議參照）。本件經查，被告前因施用毒品案件，曾經本
    院以裁定令入戒治處所施以強制戒治，並於89年11月2日因
    停止戒治處分釋放出所，並於90年5月24日因停止戒治期滿
    視為執行完畢，復又於執行完畢後5年內之93年間，再因施
    用毒品案件，經本院分別判處有期徒刑1年及8月合併定應執
    行刑為1年6月後，於93年10月28日確定，此有臺灣高等法院
    被告前案紀錄表1份附卷可按，是本件被告雖係於受前開強
    治戒治執行完畢後5年後，再犯本件毒品危害防制條例第10
    條第2項之罪，惟因前述5年內曾另再犯施用毒品罪名而屬三
    犯，依法仍應予追訴。故而，本件事證明確，被告犯行堪以
    認定。
三、本件核被告所為，各係犯毒品危害防制條例第10條第2項之
    施用第二級毒品罪。又被告多次持有第二級毒品安非他命並
    進而施用，其持有之低度行為應為各該施用之高度行為所吸
    收，均不另論罪。又被告所犯上開各罪間，因犯意個別，行
    為不同，應予分論併罰。再查被告前有多次竊盜、毒品前科
    ，最近1次因施用毒品案件，經本院於93年10月28日以93年
    度訴字第947號判決定應執行刑為有期徒刑1年6月確定，並
    於95年5月23日縮刑期滿執行完畢，此有臺灣高等法院被告
    前案紀錄表1份附卷足憑，故被告於受有期徒刑執行完畢後
    ，5年內故意再犯本件有期徒刑以上之罪，依刑法第47條第1
    項規定，均為累犯，應依法各加重其刑。茲審酌被告前即曾
    因施用毒品案件經送強制戒治、並經判刑確定且均執行完畢
    後，卻仍不思戒絕毒癮、革除惡習，顯未能深切悔改並記取
    教訓，惟念及被告施用毒品之犯行，在本質上乃屬自我戕害
    身心健康之行為，以及被告犯後坦承犯行，態度良好等一切
    情狀，各量處如主文所示之刑，並定其應執行之刑，以資儆
    懲。
四、據上論斷，應依刑事訴訟法第273條之1第1項、第299條第1
    項前段，毒品危害防制條例第10條第2項，刑法第11條前段
    、第47條第1項、第51條第5款，判決如主文。
本案經檢察官甲○○到庭執行職務。
中    華    民    國    97    年    3     月    17    日
                  刑事第十庭  法  官  林臻嫺
以上正本證明與原本無異。
如不服本判決應於收受本判決後10日內向本院提出上訴書狀，並
應敘述具體理由。如未敘述上訴理由者，應於上訴期間屆滿後20
日內向本院補提理由書狀（均須按他造當事人之人數附繕本）「
切勿逕送上級法院」。
                              書記官  許悉愛
中    華    民    國    97    年    3     月    17    日
附錄本案論罪科刑法條全文：
毒品危害防制條例第10條第2項
施用第二級毒品者，處 3 年以下有期徒刑。


司法院資訊處製作；財團法人民間司法改革基金會備份。
